【裁判字號】    90,上易,4335
【裁判日期】    901129
【裁判案由】    毒品危害防制條例
【裁判全文】
臺灣高等法院刑事判決                            九十年度上易字第四三三五號
    上  訴  人
    即  被  告  甲○○
右上訴人因毒品危害防制條例案件，不服臺灣台北地方法院九十年度易字第一三九四
號，中華民國九十年十一月二十七日第一審判決 (起訴案號：臺灣台北地方法院檢察
署九十年度偵字第九０八四號)提起上訴，本院判決如左：
    主  文
上訴駁回。
    事實及理由
一、本案經本院審理結果，認第一審判決以上訴人即被告甲○○持有第一級毒品，犯
    毒品危害防制條例第十一條第一項之持有第一級毒品罪，處有期徒刑三月，並諭
    知如易服勞役以三百元折算一日，且並說明扣案之海洛因淨重０．四公克係查獲
    之毒品，因依法諭知沒收銷燬，認事用法俱無不合，量刑亦尚妥適，應予維持，
    並引用第一審判決書記載之事實、證據及理由。惟原判決關於毒品之沒收銷燬，
    除引用毒品危害防制條例第十八條第一項前段之規定外，另併引刑法第三十八條
    第一項第一款，惟該二規定相較，前者係後者之特別法，是原審引用刑法第三十
    八條第一項，係屬贅引，應予刪除。
二、被告上訴未敘明具體理由，徒空言指摘原判決不當，本無足取；且查被告於九十
    年二月九日下午一時三十分許，在台北縣三重市台北橋頭，向綽號阿雄之不詳姓
    名成年男子購買第一級毒品海洛因一包而持有之，當日下午三時三十分許，在台
    北市○○○路一三八巷四二號四樓其住處外走道遭警攔檢查獲，並扣得該海洛因
    一包等情，業據被告於警訊、偵查初訊時坦承不諱，且該自白確係被告本於自由
    意識所為之陳述，並無任何刑求、恐嚇、威脅等不當取供之情事；另上開扣案藥
    品一包經檢驗確係海洛因，驗餘淨重０．四公克，而該海洛因係警員因見被告持
    有疑似毒品之物出門，合法逮捕被告後依法對被告身體附帶搜索所得之證物，自
    具有證據能力，凡此均據原判決具論甚詳，是被告於本院仍執陳詞，辯稱該扣案
    海洛因非其所有，警方扣得之海洛因係非法搜索所取得，不得作為證據云云，已
    難憑採。況被告於本院辯稱其於警訊時自白購買並持有上開海洛因犯行，係出於
    員警之授意，且因警方告知偵訊時仍須援用警訊時之白自，否則將遭檢察官收押
    ，故其於偵查中仍坦承犯行云云，揆其所言應係意謂其於警訊中確曾自白持有海
    洛因之犯行，惟該自白係出於配合警方之授意所為，核與其於偵查及原審所辯其
    於警訊時並未自白，純係警員自行編撰筆錄後命其朗讀內容並予錄音云云不符，
    足見其翻異後所辯前後矛盾，殊難採信；再者，被告前有多次前科，非無臨訟應
    訊之經驗，苟非其確有持有海洛因之事實，豈有僅因警方之授意要求，即配合坦
    承己身所無犯行而自陷刑責之理？尤以被告非僅於警訊中，即於偵查初訊時猶直
    承持有海洛因之事實，其雖另辯稱係因警方已事先預警於偵查中其若否認犯行將
    遭羈押，故其於偵查中仍自白云云，惟苟其所辯因恐遭羈押始自白犯行一節屬實
    ，則何以其嗣於偵查中卻又無懼於受羈押，翻然否認犯行，足徵所辯純係事後狡
    卸之詞，是本案被告持有海洛因之事證已明，縱扣案之海洛因外包裝上未殘留被
    告之指紋，亦無從推翻本案對被告不利之事證逕為有利於被告之判決，原審因認
    被告聲請鑑定扣案海洛因外包裝上之是否有其指鑑定指紋已無必要，尚無不合；
    至被告雖聲請訊問徐榮源以證明警方違法搜索，惟原審已依法訊明該證人並詳述
    其證言不足採之理由，本院即無重覆傳訊之必要，再參以徐榮源與被告係朋友，
    前即曾因另案遭查獲本案之警員洪晨鐘逮捕，本案並與被告同時再度遭警帶回派
    出所，其證言難免迴護被告而無足取。從而本件上訴為無理由，應予駁回。
據上論斷，應依刑事訴訟法第三百六十八條、第三百七十三條，判決如主文。
本案經檢察官張文政到庭執行職務。
中    華    民    國      九十      年      十一      月      二十九    日
                          台灣高等法院刑事第十六庭
                              審判長法  官  許  增  男
                                    法  官  黃  鴻  昌
                                    法  官  蔡  彩  貞
右正本證明與原本無異。
不得上訴。
                                    書記官  張  淑  芬
中      華      民      國     九十一   年     一       月     三十一   日


司法院資訊處製作；財團法人民間司法改革基金會備份。
